IVAN LARA

FRONTEND DESIGNER / BACKEND DEVELOPER

Managua, Nicaragua +505 89613396 uki@live.co.uk

LENGUAJES

HTML
HTML5

CSS BOOTSTRAP BULMA

SASS

JS ANGULAR 8+ REACTJS

C# NET COR RAZOR EF CORE MOBILE FLUTTER SQL MS SQL POSTGRESSQL PHP

GITHUB

HERRAMIENTAS



ADOBE

FIGMA

EDUCACION

Ingeniería en Sistemas de Información Universidad Politécnica de Nicaragua

70-480 Programming in HTML5 with JavaScript and CSS3 Microsoft

Perfil

Soy un desarrollador, especializado en backend con ASP.NET Core, y frontend con Angular y ReactJS. He venido trabajando con estas tecnologías (C#, JavaScript, TypeScript) desde poco mas de 4 años, igualmente con bases de datos relacionales (MS SQL) y un poco con MongoDB en bases de datos No-SQL.

Tengo una certificación Microsoft Professional en HTML5, CSS3, y JavaScript.

Me gusta hacer código, en esto me descubro a mi mismo, y puedo aportar algo a quienes trabajen conmigo, porque parte de mi trabajo es ser creativo.

Tengo experiencia, hasta ahora, en aplicaciones a la medida, comercio electrónico, micro sitios y APIs. Estoy abierto a aprender cualquier otra cosa que me lleve a ser mejor desarrollador, estoy estudiando Ingles actualmente, y espero en algún momento incluir en mis habilidades, ser un desarrollador móvil.

Experiencia

ONLINE | Web Designer Managua / Mayo 2016

ONLINE | Backend Dev Managua / Enero 2017

ONLINE | Coordinador de área IT-Producción Managua / Septiembre 2017 - Octubre 2018

CORE SYSTEMS | Backend Dev Managua / Diciembre 2018 - Febrero 2019

GO DIGITAL GROUP | Backend Dev Managua / Febrero 2019 - 2021

HYPERNOVA LABS | Backend Dev Panama / Febrero 2021- Enero 2022